臺灣高等法院高雄分院刑事判決
111年度上訴字第980號
上  訴  人  
即  被  告  辛順立



指定辯護人  臺灣澎湖地方法院公設辯護人  張寅煥
上列上訴人因毒品危害防制條例案件，不服臺灣澎湖地方法院11
1年度訴字第9號，中華民國111年8月17日第一審判決（起訴案號
：臺灣澎湖地方檢察署110年度偵字第971號），提起上訴，本院
判決如下：
    主  文
上訴駁回。
    事實及理由
壹、審理範圍
    新修正刑事訴訟法第348條規定於民國000年0月00日生效，
    本案於111年10月19日繫屬本院，依刑事訴訟法施行法第7條
    之13前段規定，應適用修正後刑事訴訟法第348條規定釐定
    上訴範圍。上訴人即被告辛順立（下稱被告）及其辯護人言
    明僅對原判決量刑部分提起上訴（見本院卷第7、104-105頁
    ），故本件上訴範圍僅限於被告之量刑部分，先予說明。
貳、本院就科刑所依附之犯罪事實與罪名
一、原審認定之犯罪事實
　　辛順立、張祐祥（另行審結）、郭宗吉等3人，因於民國107
    、108年間，曾同在法務部○○○○○○○○○○○○○○）服刑而結識。
    嗣於109年8月27日辛順立假釋出監後，輾轉與郭宗吉、張祐
    祥取得聯繫。於109年10月31日下午，辛順立搭機從澎湖飛
    抵臺中後與郭宗吉碰面，得知此時張祐祥亦同住在郭宗吉位
    於臺中市太平區住處，遂一同前往郭宗吉住處與張祐祥敘舊
    。同日晚間，辛順立確認張祐祥有取得第二級毒品甲基安非
    他命之管道後為供己使用，遂交付新臺幣（下同）18,000元
    予張祐祥委為代購，張祐祥旋駕車至苗栗縣某處，向年籍不
    詳、綽號「小鬼頭」之成年男子，購得甲基安非他命1包，
    得手後旋駕車返回郭宗吉住處，將購得之甲基安非他命1包
    交予辛順立，辛順立即前往位於臺中市○○區○○○路0段000號
    「挪威森林汽車旅館臺中漫活館」過夜。翌日（即11月1日
    ）上午，張祐祥至「挪威森林汽車旅館臺中漫活館」與辛順
    立碰面，辛順立表示夾帶毒品搭機有遭查獲風險，希望張祐
    祥幫忙寄送，獲張祐祥同意後，2人即為供辛順立施用，共
    同基於運輸第二級毒品之犯意聯絡，由張祐祥攜帶辛順立藏
    放上開購得之甲基安非他命1包並填妥寄運單之便利袋，於
    同日上午11時11分許，騎乘機車至臺中市○○區○○路0段00號
    「全家超商太平建昌店」，將該便利袋交予店員寄送，惟店
    員表示為避免運送過程擠壓毀損產生後續賠償問題，要求以
    紙箱裝箱始受理，張祐祥將此突發狀況告知辛順立後，從店
    員處取得紙箱，按照辛順立書寫之內容重新填寫寄運單，將
    便利袋裝入紙箱黏貼寄運單（編號000-00-000-0000號）後
    ，交予店員收受寄送至澎湖，擬由搭機返回澎湖之辛順立收
    件。嗣於同年11月3日上午10時許，警方與海巡人員在澎湖
    縣湖西鄉尖山貨運碼頭安檢時，察覺有異，開拆上開包裹發
    現甲基安非他命1包（含包裝袋1個，含袋重5.3530公克，淨
    重5.1700公克，驗餘淨重5.1522公克）而予以查扣，並循線
    獲悉上情。
二、原審認定之罪名
　　核被告所為，係犯毒品危害防制條例第4條第2項之運輸第二
    級毒品罪。
參、被告上訴意旨略以：
　　被告業已坦承犯罪，犯後態度良好，犯罪情節也屬輕微，同
    樣的犯罪事實如果是發生在臺灣，可能不會成立運輸，但是
    因為是在澎湖的關係，吸食毒品者很容易觸犯運輸毒品罪，
    請審酌被告符合3 項的減免事由規定，希望能依這3 項規定
    可以減免到10月以上，原判決判2 年，被告認為還是太重云
    云。
肆、上訴駁回之理由：
一、原審就被告量刑部分，審酌被告明知毒品對於人體健康危害
    甚鉅，如任其氾濫將嚴重腐蝕國民健康及社會風氣，卻無視
    政府禁令，而為本案共同運輸第二級毒品犯行，所為自值非
    難。復考量被告另有販賣第二級毒品、轉讓禁藥之前科紀錄
    ，有臺灣高等法院被告前案紀錄表可稽，素行不佳，且係於
    另案假釋中再犯本罪，至不足取；另兼衡其犯罪之手段、運
    輸毒品之數量及自陳「大學肄業，現在從事旅遊業，月收入
    近六萬元，未婚無子女，有父母須扶養」之智識程度及家庭
    生活經濟狀況等一切情狀，就其所犯之罪量處有期徒刑2年
    ，認事用法並無違誤。
二、被告上訴意旨稱原審量刑過重，請求從輕量刑等語。惟按量
    刑輕重，屬法院得依職權自由裁量之事項，苟其量刑已以行
    為人之責任為基礎，並斟酌刑法第57條各款所列情狀，在法
    定刑度內，酌量科刑，無偏執一端，致明顯失出失入情形，
    自不得指為不當或違法（最高法院103年度台上字第291號、
    第331號判決意旨參照），且在同一犯罪事實與情節，如別
    無其他加重或減輕之原因，下級審量定之刑，亦無過重或失
    輕之不當情形，則上級審法院對下級審法院之職權行使，原
    則上應予尊重（最高法院85年度台上字第2446號判決意旨參
    照）。查本件原審量刑時，已審酌刑法第57條各款所列情狀
    而為刑之量定，其所為量刑並未逾越法定刑度，亦無違背公
    平正義之精神，客觀上不生量刑過重過輕之裁量權濫用，且
    原審既已詳細記載量刑審酌上揭各項被告之犯後態度、工作
    及經濟生活狀況、犯罪之動機、目的、手段、犯罪所生危害
    等一切情狀，予以綜合考量後在法定刑內予以量刑，尚無違
    比例原則及罪刑相當原則，難認有何不當。從而，被告提起
    上訴請求撤銷改判云云，為無理由，應予駁回。
伍、被告經合法傳喚無正當理由不到庭，有其送達證書、本院審
    理筆錄可證（見本院卷第89、101-105頁），爰依刑事訴訟
    法第371條規定，不待其陳述逕行判決。
據上論結，應依刑事訴訟法第368條、第348條、第371條，判決
如主文。
本案經檢察官黃偉提起公訴，檢察官鍾忠孝、楊慶瑞到庭執行職
務。
中　　華　　民　　國　　111 　年　　12　　月　　22　　日
                  刑事第七庭    審判長法  官　李璧君
                                      法  官　李東柏
                                      法  官　石家禎
以上正本證明與原本無異。
如不服本判決，應於判決送達後20日內向本院提出上訴狀，其未
敘述理由者並應於提出上訴狀後20日內向本院補提理由書（應附
繕本）。
中　　華　　民　　國　　111 　年　　12　　月　　22　　日
                                      書記官　楊馥華
附錄本判決論罪科刑法條：
毒品危害防制條例第4條
製造、運輸、販賣第一級毒品者，處死刑或無期徒刑；處無期徒
刑者，得併科新臺幣三千萬元以下罰金。
製造、運輸、販賣第二級毒品者，處無期徒刑或十年以上有期徒
刑，得併科新臺幣一千五百萬元以下罰金。